# 合并事项

提问人：Jerisen 时间：2021-01-16 00:28:00
陈版主，您好，很冒昧的打扰您：
1 、母公司报告期内处置子公司，对于子公司如何审计？
2 、截止至处置日合并利润表和现金流量表纳入合并，这个处置日如何判断？实务中被审计单位将85%的股权转让后剩余5%，我们需要取得哪些资料？客户只提供了评估报告和股权转让协议，连报表都要不到。
3 、针对坏账准备这一部分，我实务中不懂得什么是第一阶段，第二阶段，第三阶段的划分，这个是依据什么划分的，和以前报告披露怎么转换？

回答人：chenyiwei
1 、一般建议与母公司协商，在完成转让时提前完成对被转让子公司的审计。如果丧失控制权后再进行审计，则需原母公司协调，可能难度较大和效果不理想。
2 、处置日应反向运用企业合并准则应用指南中购买日的五项条件来判断。剩余股权的公允价值可以通过评估值确定，或者依据85%股权的转让价格按比例测算剩余5%股权的公允价值（假设无重大的控制权溢价等特殊考虑因素）。